en: mechanically separated duck meat
bg: механично отделено патешко месо
fr: viande de canard séparée mécaniquement, viande séparée mécaniquement de canard
it: carne di anatra separata meccanicamente

en: duck leg, duck legs
de: Entenkeule, Entenschenkel, Entenkeulen
fr: cuisses de canard
hr: pačji but
it: coscia d'anatra

en: duck wing, duck wings
bg: патешки крилца
de: Entenflügel, Enten-Flügel
fr: manchons de canard
hr: pačje krilo
it: ala d'anatra

en: duck breast
de: Entenbrust
fr: magret de canard
hr: pačja prsa
it: petto d'anatra
pl: pierś z kaczki, piersi kaczki, piersi z kaczki

en: Smoked duck breast fillet
fr: Magret de canard fumé
it: filetto di petto d'anatra affumicato

en: duck fillet
fr: filet de canard
hr: pačji file
it: filetto d'anatra

en: duck gizzard
de: Enten-Kaumagen, Enten-Kaumägen
fr: gésier de canard
hr: pačji želudac
it: ventriglio d'anatra

en: duck liver
bg: патешки черен дроб
ca: fetge d'ànec
cs: kachní játra
da: Andelever
de: Entenleber
es: hígado de pato
fi: ankanmaksa, ankan maksa
fr: foie de canard
hr: pačja jetra
it: fegato d'anatra
nl: eendenlever
pl: wątroba kaczki, wątróbka z kaczki
ru: Утиная печень
sv: Anka lever
zh: 鸭肝

en: lean duck liver
de: magere Entenleber
fr: foie maigre de canard
hr: posna pačja jetra
it: fegato d'anatra magro

en: duck foie gras
de: Enten Foie gras, Enten-Stopfleber
es: Foie gras de pato
fr: foie gras de canard
hr: pačja foie gras
it: Foie gras d'anatra
pl: Foie gras z kaczki

en: turkey
af: Kalkoen
ar: دجاج رومي
az: Hinduşka
ba: Күркә
bg: пуйка, пуйки
bn: টার্কি
bs: Ćurka
ca: Gall dindi, gall d'indi
cs: krocan
cv: Кăркка
cy: Twrci
da: kalkun
de: Truthahn, Truthühner, Pute
el: Γαλοπούλα
eo: Meleagro
es: pavo
et: Kalkunlased
eu: Indioilo
fa: بوقلمون
fi: kalkkuna, kalkkunat
fr: dinde
ga: Turcaí
gu: ટર્કી
he: תרנגול הודו
hi: टर्की
hr: puran
ht: Kodenn
hu: Pulyka
hy: հնդկահավեր
id: kalkun
is: Kalkún
it: tacchino
ja: シチメンチョウ属
jv: kalkun
ka: ინდაური
kk: Күркетауықтар
ko: 칠면조
ku: Elok
la: Meleagris
lt: Kalakutiniai
lv: Tītari
mk: мисирка
ml: കൽക്കം
my: ကြက်ဆင်
nb: Kalkuner
ne: टर्की
nl: kalkoen
nn: kalkunar
nv: Tązhii
oc: Piòt
pa: ਤੁਰਕੀ
pl: indyk, indyka, indyki, indyków
ps: شونډکيز چرګ
pt: peru
ro: curcan
ru: Индейки
sc: Dindu
sh: Ćurka
sk: Morka
sn: Ngarikuni
sr: ћурка
sv: Kalkoner
sw: Bata Mzinga
ta: வான்கோழி
te: టర్కీ
tg: Мурғи Марҷон
th: ไก่งวง
tl: Pabo
tr: Hindi
tt: Күркәләр
uk: Індичка
vi: Họ Gà tây
yi: אינדיק
zh: 火雞

en: turkey heart
bg: пуешко сърце
de: Putenherz
fr: Coeur de dinde
hr: pureće srce
it: cuore di tacchino
pl: serca z indyka, serce indyka

en: turkey liver
bg: пуешки черен дроб
cs: krůtí játra
de: Putenleber, Truthahnleber
fr: Foie de dinde
hr: pureća jetra
it: fegato di tacchino
pl: wątroba z indyka
ru: печень индейки

en: turkey meat
bg: пуешко месо
ca: Carn de gall dindi
da: kalkunkød
de: Trutenfleisch, Truthahnfleisch
eo: meleagraĵo
es: carne de pavo
fa: گوشت بوقلمون
fi: kalkkunanliha
fr: viande de dinde
hr: pureće meso
id: Daging kalkun
it: carne di tacchino
ja: 七面鳥肉
ko: 칠면조고기
nl: kalkoenvlees
nn: kalkunkjøt
pl: Mięso indyka, mięso z indyka, mięso drobiowe z indyka
pt: carne de peru
ro: carne de curcan
ru: индюшатина
sv: Kalkonkött
tr: hindi eti
uk: Індичатина
vi: Thịt gà tây
zh: 火雞肉

de: Putenfleisch
nl: kalkoenhenvlees

en: turkey breast, turkey fillet, turkey breast meat
bg: пуешко филе
ca: pit de gall d'indi, pit d'indiot
de: Putenfilet
es: pechuga de pavo
fi: kalkkunanrinta, kalkkunan rintaliha, kalkkunanfilee, kalkkunan filee, kalkkuna filee
fr: filet de dinde, filets de dinde, blanc de dinde, blancs de dinde, poitrine de dinde
hr: pureći file od prsa, file purećih prsa
it: Filetto di tacchino, petto di tacchino
nl: Kalkoenfilet
pl: pierś indyka, pierś z indyka, mięso z piersi indyka
pt: Peito de peru
sv: kalkonbröst
tr: hindi göğsü

en: mechanically separated meat of turkey
de: mechanisch getrenntes Fleisch von Truthahn
fi: koneellisesti erotettu kalkkunanliha
fr: viande de dinde séparée mécaniquement, viande séparée mécaniquement de dinde
hr: mehanički otkošeno pureće meso
it: carne di tacchino separata meccanicamente
pl: mechanicznie oddzielone mięso z indyka, mięso oddzielone mechanicznie z indyka

en: turkey thigh, turkey leg, turkey drumstick
bg: пуешко бутче, пуешки бут
de: Putenoberkeulen, Putenkeule, Putenschenkel
es: muslo de pavo, contramuslo de pavo
fr: cuisse de dinde
hr: pureći zabatak
it: coscia di tacchino

en: turkey thigh meat
bg: пуешко месо от бут, пуешко месо от бутче
de: putenoberkeulenfleisch
fr: viande de cuisse de dinde
hr: meso purećeg zabatka
it: carne di coscia di tacchino
pl: mięso z uda indyka

en: turkey skin
bg: пуешка кожа
de: Truthahn-Haut
fi: kalkkunan nahka
fr: peau de dinde
hr: pureća koža
it: pelle di tacchino
nl: kalkoenvel
pl: skórki z indyka, skórki indycze, skórki drobiowe z indyka